Inventaris van het Departementaal projectbureau Erfgoed Actueel, later Stichting Erfgoed Actueel, 1997-2006 (2009)
Nationaal Archief, Den Haag
Departementaal projectbureau Erfgoed Actueel / Stichting Erfgoed Actueel
Erfgoed Actueel
1997-2009
merendeel 1997-2006
I116
5.40 meter; 275 inventarisnummers.
Normale geschreven, getypte en gedrukte documenten, geen bijzondere handschriften. Het archief bevat daarnaast foto’s, cd-roms en een videocassette.
Nationaal Archief, Den Haag
Departementaal Projectbureau Erfgoed Actueel, 1997-2004
Stichting Erfgoed Actueel, 2004-2006
Het archief bevat de neerslag van het handelen van het departementaal bureau Erfgoed Actueel van het ministerie van Onderwijs, Cultuur en Wetenschap en van de opvolger Stichting Erfgoed Actueel. Het bureau werd ingesteld om het gebruik van cultureel erfgoed in het onderwijs te bevorderen. In verband met het streven naar een kleinere en meer efficiënte overheid, werd besloten om taken, die niet tot de kerntaken van de overheid behoorden af te stoten. De erfgoededucatie werd overgelaten aan het particulier initiatief. Stichting Erfgoed Actueel werd in 2004 opgericht om de taak van het bureau voort te zetten. Belangrijke projecten van Erfgoed Actueel waren Erfgoed à la Carte, Sporen en Plan je Eigen Ruimte. Het archief van bevat de dossiers van deze en andere projecten ontwikkeld en uitgevoerd door Erfgoed Actueel.
Archiefvorming
Geschiedenis van de archiefvormer
Interdepartementaal Projectbureau Erfgoed Actueel (1997-2004)
Het departementaal projectbureau Erfgoed Actueel was onderdeel van het ministerie van Onderwijs, Cultuur en Wetenschap (OC&W). Het bureau is opgericht in 1997 en was van tijdelijke aard. In eerste instantie voor de duur van vier jaar. Omdat de erfgoededucatie achterliep ten opzichte van de kunsteducatie besloot het ministerie van OC&W in 2001 het projectbureau voor nogmaals vier jaar te financieren.
Erfgoed Actueel had als doel het stimuleren van het gebruik van cultureel erfgoed in het onderwijs om op die manier het historisch besef bij jongeren te bevorderen en de belangstelling voor het onderwerp te vergroten. Dit probeerde het bureau te bereiken door het ondersteunen van projecten op het gebied van erfgoededucatie, het bevorderen van de deskundigheid op dit gebied en het verbeteren van de (infra-) structuur van de erfgoededucatie.
In verband met het streven naar een kleinere en meer efficiënte overheid, werd besloten om taken, die niet tot de kerntaken van de overheid behoorden af te stoten. Voor het departementaal projectbureau betekende dit de opheffing van het bureau in 2006. De beleidsontwikkeling werd overgedragen aan de departementale projectgroep cultuur en school en de informatie- en onderzoekstaken werden ondergebracht bij Cultuurnetwerk Nederland. De erfgoededucatie zou overgelaten worden aan het onderwijs- en erfgoedveld.
http://www.eerstekamer.nl/brief/20040716/oprichting_stichting_erfgoed
Bij het overdragen van de erfgoededucatie aan het particulier initiatief speelde ook het advies van de Raad van Cultuur mee. De Raad vond erfgoededucatie nog te kwetsbaar om geen organisatie te hebben die activiteiten op dit gebied zou initiëren. Daarnaast vond de Raad dat erfgoededucatie een brede contextgerichte methode was die een eigen organisatie rechtvaardigde. De stichting die deze educatietaak op zich heeft genomen is opgericht door de directeur van Erfgoedhuis Zuid-Holland in overleg met andere instellingen en personen uit de erfgoedsector. De naam van de stichting was dezelfde als van het bureau, Stichting Erfgoed Actueel.
http://www.eerstekamer.nl/brief/20040716/oprichting_stichting_erfgoed
Stichting Erfgoed Actueel (2004-2006)
De akte van oprichting van Stichting Erfgoed Actueel werd op 18 november 2004 gepasseerd. Op 2 november had reeds de installatievergadering van het bestuur plaatsgevonden. De bestuursleden waren:
Eric Fisher
Marjolein de Boer
Mabel Schalij
Maria Grever
Pim Hiemstra
Jan Verheij
Stichting Erfgoed Actueel stelde zich ten doel de erfgoedsector te faciliteren om erfgoededucatie te verankeren in het onderwijs. Erfgoed Actueel (EA) trachtte haar doel te bereiken door onder meer:
Nationaal Archief, Den Haag, Departementaal projectbureau Erfgoed Actueel/Stichting Erfgoed Actueel, nummer toegang 2.19.238, inventarisnummer 28.
Deskundigheidsbevordering
Advisering
Collectieve promotie
Strategische beleidsbeÏnvloeding
Belangrijke projecten van Erfgoed Actueel waren Erfgoed à la Carte dat als doel had de verankering van erfgoededucatie in het lesprogramma van basisscholen en het project Plan je Eigen Ruimte dat gericht was op het bevorderen van het gebruik van erfgoed uit de eigen omgeving in het vak aardrijkskunde.
Lang heeft de Stichting niet bestaan. Al snel was sprake van grote bezuinigingen in de culturele sector en met name ondersteunende instellingen, zoals Erfgoed Actueel werden getroffen. De staatssecretaris van Cultuur had bovendien de erfgoedkoepels opdracht gegeven om te komen tot één erfgoedbrede bestelorganisatie per 1 januari 2008. Vanaf die datum zouden de subsidies voor de afzonderlijke erfgoedkoepels komen te vervallen. Erfgoed Actueel, DIVA, de Stichting voor de Nederlandse Archeologie en het Nationaal Contact Monumenten besloten om te fuseren om hun taken voort te kunnen zetten. Op 1 januari 2007 werd de werd de nieuwe koepelorganisatie, Stichting Erfgoed Nederland opgericht en werden de fusieorganisaties opgeheven.
Geschiedenis van het archiefbeheer
Met de overgang naar een stichtingsvorm zijn de archiefbescheiden van het departementaal projectbureau met betrekking tot erfgoededucatie overgenomen door de Stichting Erfgoed Actueel. Er is bij de archivering geen onderscheid gemaakt tussen stukken van het projectbureau en stukken van de stichting. Met de opheffing van Stichting Erfgoed Actueel per 1 januari 2007 werd het archief overgedragen aan de rechtsopvolger, Erfgoed Nederland. De dossiers van een aantal doorlopende projecten zijn in het archief van Erfgoed Nederland opgenomen.
Met de opheffing van de Erfgoed Nederland per 1 januari 2013, heeft de organisatie besloten om de archieven van de rechtsvoorgangers over te dragen aan het Nationaal Archief. Dit heeft in 2014 plaatsgevonden.
Inhoud en structuur van het archief
2.19
Inhoud
Het archief van Erfgoed Actueel omvat de periode van 1997-2006 en bevat de neerslag van het handelen van de organisatie. Enkele stukken zijn jonger. Deze stukken zijn van de rechtsopvolger Erfgoed Nederland maar horen inhoudelijk bij het archief van Erfgoed Actueel. Een voorbeeld is de jaarrekening over het laatste jaar van het bestaan van de stichting.
Het archief van het departementaal projectbureau Erfgoed Actueel is niet compleet. Bij de overgang naar een stichtingsvorm, zijn alleen de dossiers met betrekking tot erfgoededucatie overgedragen. De dossiers betreffende de taken die niet zijn overgenomen door Stichting Erfgoed Actueel, zijn nog bij het ministerie van Onderwijs, Cultuur en Wetenschap.
Erfgoed Actueel heeft zich in haar bestaan gericht op een aantal activiteiten, met name op het gebied van erfgoededucatie, deskundigheidsbevordering, versterking van de (infra-)structuur van de erfgoededucatie en op het uitvoeren van projecten om het gebruik van erfgoed op scholen te bevorderen. De neerslag van deze activiteiten is terug te vinden in het archief.
Erfgoed Actueel werkte samen met koepelorganisaties op het gebied van erfgoed. Dit waren de Stichting voor de Nederlandse Archeologie, de Nederlandse Museumvereniging, de Vereniging Digitaal Erfgoed Nederland, Nationaal Contact Monumenten en DIVA. Stukken betreffende deze samenwerking uit de beginperiode zijn terug te vinden in het archief. Vanaf 1 december 2001 werd besloten het secretariaat niet meer te wisselen en onder te brengen bij de Stichting voor de Nederlandse Archeologie (SNA). De stukken betreffende het koepeloverleg en de samenwerking zijn daarom bewaard bij de SNA en niet bij de andere deelnemers van het overleg.
Selectie en vernietiging
In 2012 is DOCFactory begonnen met het selecteren en inventariseren van het archief van het Erfgoed Actueel. Financiële bescheiden en dubbelen waren door Erfgoed Nederland reeds zoveel mogelijk verwijderd uit het te inventariseren bestand. De selectie heeft op mapniveau plaatsgevonden. Stukken betreffende bestuur, beleid, projecten en bijeenkomsten zijn bewaard gebleven. De overige stukken zijn (op termijn) te vernietigen, zoals ter kennisname ontvangen stukken, facturen en dubbelen. De te vernietigen stukken hebben een vernietigingstermijn van 7 jaar gekregen en zijn opgeborgen in series op vernietigingsjaar. Dossiers betrekking hebbende op pensioengegevens van medewerkers van Erfgoed Actueel worden op verzoek van de rechtsopvolger, Erfgoed Nederland, bewaard tot en met 2023.
Een aantal dossiers van Stichting Erfgoed Actueel bevond zich in het archief van de rechtsopvolger, Erfgoed Nederland. Dit waren dossiers van projecten die door Erfgoed Nederland waren voortgezet. Het uitgangspunt was om deze dossiers weer in het archief van Erfgoed Actueel op te nemen. Indien het logischer of inhoudelijk beter was om dossiers aanwezig in het archief van Erfgoed Nederland daar te houden, is besloten om de dossiers niet over te hevelen naar het archief van Erfgoed Actueel. In beide inventarissen zijn verwijzingen opgenomen indien in het andere archief ook stukken betreffende hetzelfde project aanwezig zijn.
Voor de selectie bestond het archief uit 20 meter, na bewerking is de omvang verminderd tot 5,4 meter.
Ordening van het archief
Bij de bewerking is zover als mogelijk was een scheiding aangebracht tussen het archief van het departementaal projectbureau en de stichting. De beschrijvingen van de dossiers zijn geplaatst in twee aparte deelinventarissen. Dit heeft tot gevolg dat projectarchieven soms zijn opgesplitst. Bij de beschrijvingen is een kruisverwijzing opgenomen.
De ordening van beide archieven van Erfgoed Actueel loopt van algemeen naar bijzonder. Onder de rubriek Algemeen, bevinden zich algemene stukken, bestaande uit de correspondentie-dossiers en de notulen van de vergaderingen van het (algemeen en dagelijks) bestuur.
Onder de rubriek Bijzonder, vallen stukken betreffende de organisatie en de uitvoer van de activiteiten van de stichting en het bureau. De rubriek Organisatie bevat stukken betreffende de werking van de interne organisatie, zoals stukken op het gebied van de instelling en ontwikkeling van Erfgoed Actueel, financiële jaarstukken en activiteitenplannen. Onder de rubriek Activiteiten vallen stukken betreffende door Erfgoed Actueel ontwikkelde en uitgevoerde projecten en georganiseerde bijeenkomsten. Binnen de rubrieken zijn de beschrijvingen chronologisch geordend.
Aanwijzingen voor de gebruiker
Openbaarheidsbeperkingen
Volledig openbaar.
Materiële beperkingen
Het archief kent geen beperkingen voor het raadplegen van stukken als gevolg van slechte materiële staat.
Aanvraaginstructie
Openbare archiefstukken kunnen online worden aangevraagd en gereserveerd. U kunt dit ook via de terminals in de studiezaal van het Nationaal Archief doen. Om te kunnen reserveren dient u de volgende stappen te volgen:
U maakt een profiel aan op www.gahetna.nl, en logt vervolgens in
Via de archiefinventaris (alleen de beschrijvingen met rode nummers) selecteert u het gewenste archiefstuk door op de knop 'Reserveren' te klikken
In het volgende scherm geeft u aan op welke dag u het archiefstuk wilt inzien
Indien u zich bevindt in de studiezaal en een tafelnummer heeft ontvangen kunt u dit nummer vermelden. Als u geen tafelnummer heeft kunt u tafelnummer 777 laten staan
Vervolgens bevestigt u uw reservering door deze te versturen.
Verwant materiaal
Beschikbaarheid van kopieën
De inventarisnummers van dit archief zijn niet in kopievorm beschikbaar.
Verwante archieven
Bij het Nationaal Archief bevinden zich het archief van de rechtsopvolger van DIVA, Erfgoed Nederland en de archieven van de drie andere rechtsvoorgangers van Erfgoed Nederland
Inventaris van het archief van de Stichting Nationaal Contact Monumenten, toegangsnummer 2.19.236
Inventaris van het archief van de Stichting Forum voor Samenwerking van het Nederlandse Archiefwezen en Documentaire Informatievoorziening (DIVA), toegangsnummer 2.19.237
Inventaris van het archief van de Stichting voor de Nederlandse Archeologie, toegangsnummer 2.19.239
Inventaris van het archief van de Stichting Erfgoed Nederland, toegangsnummer 2.19.240
Het archief van Erfgoed Nederland bevat stukken van projecten die door het NCM zijn geïnitieerd en door Erfgoed Nederland zijn overgenomen. Het loont daarom de moeite voor de raadplegers van het archief van het NCM, ook het archief van Erfgoed Nederland te bekijken, indien men interesse heeft in een bepaald project.
Beschrijving van de series en archiefbestanddelen
- Departementaal Projectbureau Erfgoed Actueel, A
  - Algemeen, A.1
    - Correspondentie, A.1.1
      Zie voor de brievenboeken van ingekomen en minuten van uitgaande stukken inventarisnummers 131-132
      - Minuten van uitgaande stukken, 1997-2004; 1-12; 12 omslagen
        Minuten van uitgaande stukken uit het jaar 2001 ontbreken
        - 1997 jul. 4 - 1998 jan. 27, 1
        - 1998 jan. 19 - jun. 4, 2
        - 1998 jun. 8 - 30, 3
        - 1998 jul. 1 - dec. 22, 4
        - 1999 jan. 8 - mei. 31, 5
        - 1999 jun. 1 - dec. 23, 6
        - 2000 jan. 11 - dec. 20, 7
        - 2002 jan. 7 - sep. 18, 8
        - 2002 sep. 19 - dec. 20, 9
        - 2003 jan. 15 - jul. 11, 10
        - 2003 jul. 11 - dec. 28, 11
        - 2004 jul.30 - dec. 30, 12
      - Ingekomen stukken, 2001-2003; 13-14; 2 omslagen
        - 2001 dec. 21 - 2002 dec. 19, 13
        - 2003 jan. 7 - dec. 10, 14
    - Notulen en vergaderstukken, A.1.2
      - Notulen en vergaderstukken van het directieteam, 2001-2003; 15-19; 5 omslagen
        - 2001 jan. 9 - mrt. 13, 15
          Bevat correspondentie gericht aan de staatssecretaris van Onderwijs, Cultuur en Wetenschap, dr. F. van der Ploeg, gedateerd 23, 24 en 25 januari 2001
        - 2001 mrt. 27 - dec. 4, 16
        - 2001 mei. 29 - jul. 10, 17
        - 2001 aug. 14 - dec. 11, 18
        - 2002 feb. 14 - 2003 sep. 23, 19
  - Bijzonder, A2
    - Organisatie, A2.1
      - Instelling en ontwikkeling, A2.1.1
        - Stukken betreffende de oprichting en invulling van de taak van Erfgoed Actueel, 1997; 20; 1 omslag
        - Ingekomen en minuten van uitgaande stukken van de directeur, 1999-2001, 2004; 21-23; 3 omslagen
          - 1999-2000, 21
          - 2000-2001, 22
          - 2004, 23
        - Notulen, vergaderstukken en correspondentie van de Erfgoedkoepels betreffende de rol, ontwikkeling en toekomst van het departementaal projectbureau Erfgoed Actueel, 2001-2003; 24; 1 omslag
        - Stukken betreffende de verzelfstandiging van het departementaal bureau Erfgoed Actueel tot de Stichting Erfgoed Actueel, 2003-2004; 25-30; 6 omslagen
          - Toekomstprognoses, advies Twynstra Gudde over verzelfstandiging, reorganisatieplan alsmede overleg met registeraccountant 2003-2004, 25
          - Plannen, rapportages en adviezen met betrekking tot de verzelfstandiging van bureau Erfgoed Actueel 2004 mrt. - jun., 26
          - Plannen, rapportages en adviezen met betrekking tot de verzelfstandiging van het bureau Erfgoed Actueel 2004 jun.-nov., 27
          - Statuten en afschrift van de akte houdende oprichting van de Stichting Erfgoed Nederland per 18 november, alsmede het directiereglement 2004, 28
          - Notulen en vergaderstukken oprichtingsvergadering 26 oktober en bestuursvergadering 17 december 2004, 29
          - Interne, ingekomen en minuten van uitgaande stukken betreffende de oprichting en het functioneren van de nieuwe organisatie 2004-2005, 30
      - Financiën, A2.1.2
        - Stukken betreffende de inventarisatie van het procesmanagement van Erfgoed Actueel, 1998; 31; 1 omslag
        - Bestedingsplannen, begrotingen en kostenoverzichten, 2000-2002; 32; 1 omslag
        - Stukken betreffende de begroting en de verantwoording van de uitgaven en ontvangsten, 2002; 33; 1 omslag
        - Kostenoverzichten, 2003-2004; 34; 1 omslag
      - Communicatie, A2.1.3
        - Communicatieplan met als titel 'De toekomst, creatie van het verleden' voor de periode juni 1997 - juni 1998, 35; 1 omslag
        - Persberichten, toespraken en informatiefolders, 1997; 36; 1 omslag
        - Lezingen over de activiteiten en de doelstelling van Erfgoed Actueel, ca. 1998; 37; 1 omslag
        - Tijdschrift 'Oud Nieuws' over cultureel erfgoed en educatie, alsmede een onderzoeksrapport naar het imago en de waardering van het tijdschrift, 1998-2004; 38-40; 3 omslagen
          - 1998-1999, 38
            Met hiaten
          - 2000-2004, 39
            De jaargangen 2005-2006 zijn te vinden onder inventarisnummer 155
          - Onderzoeksrapport 2001, 40
        - Kopie van het artikel met als titel 'Infrastructuur voor erfgoed in het onderwijs schiet tekort' geschreven door het hoofd van Erfgoed Actueel, Claartje Bunnik, uitgebracht in het Boekmancahier no. 1, 1999; 41; 1 stuk
        - Kerstkaart met daarop de ambities van de werknemers geschreven, 2000; 42; 1 stuk
        - Publicatie met als titel 'Development in Dutch Museum Policy' waarin opgenomen het artikel 'The bridge between School and Cultural Environment' geschreven door hoofd van Erfgoed Actueel, 2001; 43; 1 omslag
        - Folder 'Cultureel Erfgoed', 2003; 44; 1 stuk
        - Informatiefolders over de activiteiten van Erfgoed Actueel, ca. 2003; 45; 1 omslag
        - Communicatieplan 'Erfgoed Actueel 2004, Van departementaal bureau naar zelfstandige stichting', 2003; 46; 1 omslag
        - Foto's en fotonegatieven van de uitvoering van projecten en medewerkers van Erfgoed Actueel, ca 2004; 47; 1 omslag
    - Activiteiten, A2.2
      - Ontwikkeling van producten en projecten ter bevordering van erfgoededucatie, A2.2.1
        - Stukken betreffende de publicatie van het boekje met als titel 'Goed bekeken. Werken met cultureel erfgoed in het basisonderwijs', gerealiseerd in samenwerking met Teleac/NOT, 1998; 48; 1 omslag
        - Stukken betreffende de advisering van de minister van Onderwijs, Cultuur en Wetenschap over de mogelijke rol van Erfgoed Actueel in het geschiedenisonderwijs, 1998; 49; 1 omslag
        - Stuk betreffende de samenvatting van een onderzoek naar de culturele activiteiten die worden ondernomen in het basisonderwijs en voortgezet onderwijs in Den Haag, in opdracht van Erfgoed Actueel, ca. 1999; 50; 1 stuk
        - Ingekomen en minuten van uitgaande stukken betreffende de ontwikkeling van het Basisdocument Erfgoed Actueel, Cultureel erfgoed en onderwijs, 1997-1998; 51; 1 omslag
        - Stukken betreffende de ontwikkeling van de ZEP Internet site uitgevoerd door TELEAC/NOT met als doel het informeren van leerkrachten en leerlingen over het cultuurmagazine voor scholieren, ZEP, 1998-1999; 52; 1 omslag
        - Stukken betreffende de ontwikkeling van het scholingsproject Cultureel erfgoed in de eigen omgeving met als doel het gebruik van cultureel erfgoed in het voortgezet onderwijs te ondersteunen, uitgevoerd door Stichting Leerplan Ontwikkeling (SLO), 1998-2002; 53-55; 3 omslagen
          - Ontwikkeling van het projectplan 1998-1999, 53
          - Ontwikkeling van een module cultureel erfgoed binnen het curriculum van de experimentele PABO-opleiding Explo 1999, 54
          - Rapport met als titel 'Leerplan Bouwstenen voor Cursussen Cultureel Erfgoed in de Eigen Omgeving' 2002, 55
        - Stukken betreffende de ontwikkeling van producten in het kader van het scholennetwerk Cultureel Erfgoed in het Studiehuis met als doel het gebruik van cultureel erfgoed in het voortgezet onderwijs te bevorderen, 1999-2001; 56-60; 1 pak, 1 videoband, 1 stuk en 2 omslagen
          - Projectplannen, ingekomen en minuten van uitgaande stukken, notulen en vergaderstukken en artikelen 1999-2001, 56; 1 pak
          - Publicatie met als titel 'Van buiten leren, ervaringen met het gebruik van cultureel erfgoed als externe leeromgeving in het voortgezet onderwijs' alsmede een daaraan gerelateerde folder en artikelen 2001, 57
          - Uitnodigingsbrief met betrekking tot de presentatie van het eindproduct van het scholennetwerk Cultureel Erfgoed in het Studiehuis, op 13 juni 2001 2001, 58; 1 stuk
          - Videoband met als titel 'Van buiten leren. Ervaringen met het gebruik van cultureel erfgoed als externe leeromgeving in het voortgezet onderwijs' 2001, 59
          - Organisatie expertmeeting op 30 november 2001 2001-2002, 60
        - Stukken betreffende de advisering door de projectgroep in het kader van het project Cultuur en School dat als doel heeft leerlingen van jongs af aan vertrouwd te maken met cultuur, alsmede offertes in het kader van het project, 1999-2002; 61-64; 3 omslagen en 1 stuk
          - Aantekening betreffende een samenvatting van de bijdrage van Erfgoed Actueel aan de projectgroep Cultuur en School 1999, 61; 1 stuk
          - Offerte voor een analyse van de decentrale Cultuur en School-paragrafen op het terrein van erfgoededucatie 2001, 62
          - Rapport met als titel 'Cultuur&School doorgelicht. Eindrapportage over een analyse van de decentrale Cultuur&School-paragrafen op het terrein van erfgoededucatie' 2001, 63
          - Advisering en inlichting 2002, 64
        - Stukken betreffende de ontwikkeling van de pilot PABO's in het kader van het project Cultuur en School samen met Cultuurnetwerk Nederland en PABO's, met als doel het verankeren van de cultuur- en erfgoededucatie in het curriculum van PABO's, 2000-2004; 65-70; 6 omslagen
          Projectuitvoering van de cultuureducatie in kunstvakken lag in handen van Cultuurnet.nl en de projectuitvoering erfgoededucatie in de mens- en maatschappijvakken bij Erfgoed Actueel. Zie ook de inventarisnummers 237-240
          - Fase 1 & 2 betreft werving Pedagogische academies basisonderwijs en schrijven van uitvoeringsplannen 2000-2003, 65
          - Fase 1 & 2: projecten Groningen en het noorden van het land 2001-2003, 66
          - Fase 1 & 2: projecten Maastricht, Heerlen en Zeeland 2001-2004, 67
          - Vergaderstukken en notulen van werkbijeenkomsten 2001-2004, 68
          - Fase 3: vorming duurzame relaties tussen scholen en culturele instellingen en versterking aandacht voor cultuur binnen onderwijs 2002-2004, 69
          - Inkomende, uitgaande emailberichten en gespreksverslagen met betreffende deelnemende scholen 2002-2004, 70
            Bevat een cd-rom
        - Plannen, begrotingen, notulen, alsmede ingekomen en minuten van uitgaande stukken betreffende diverse projecten, 2000-2004; 71; 1 omslag
        - Stukken betreffende de ontwikkeling van de pilot aangaande een Monumentenkist in het kader van het project Terug naar de Toekomst, in samenwerking met het Nationaal Contact Monumenten, de Rijksdienst voor de Monumentenzorg en het Bureau Monumentenzorg met als doel om leerlingen op een actieve manier kennis te laten maken met monumenten in hun eigen omgeving, 2001-2002; 72; 1 omslag
          Bevat foto's van één van de deelnemende scholen, het Bernard Nieuwendijk-college uit Amsterdam-Noord
        - Stukken betreffende het beheer, de actualisatie en evaluatie van het Projectloket, een website met projecten van zowel scholen als culturele instellingen die te maken hebben met erfgoed, cultuur en educatie, 2001-2002; 73-74; 2 omslagen
          - Beheer en actualisatie van de website 2001, 73
          - Evaluatie 2002, 74
        - Stukken betreffende de ontwikkeling van een scholennetwerk ter stimulering van de inzet van cultureel erfgoed in de beroepsgerichte leerwegen van het voortgezet middelbaar beroepsonderwijs, 2001-2004; 75-76; 1 omslag en 1 stuk
          - Begeleidende brief aan het ministerie van Onderwijs, Cultuur en Wetenschap waarin melding wordt gemaakt van het eindproduct van het netwerkverband tussen acht scholen 2001, 75; 1 stuk